---
title: "datavis_hw2"
output: github_document
date: "2022-11-01"
---

```{r setup, include=FALSE}
knitr::opts_chunk$set(echo = TRUE)
library(dplyr)
library(ggplot2)
library(ggpubr)
library(plotly)
library(skimr)
library(tidyr)
library(purrr)
```

# Загрузка датасета 
<br>
```{r}
ins_cost <- read.csv('insurance_cost.csv')
skimr::skim(ins_cost)
```


# График отношения индекса массы тела и трат на  страховку, раскрашенный по колонке smoker
<br>
```{r eval=FALSE}
plot_ly(
  data = ins_cost,
  x = ~ bmi,
  y = ~ charges,
  color = ~ smoker
)  %>%
  layout(
    title = 'График отношения индекса массы тела и трат на  страховку',
    yaxis = list(title = 'Траты на страховку',
                 zeroline = FALSE),  # Уберём выделения нулевых осей по y
    xaxis = list(title = 'Индекс массы тела',
                 zeroline = FALSE)) # Уберём выделения нулевых осей по y
```
<br>

## То же, через ggplotly
<br>
```{r eval=FALSE}
plot <- ins_cost %>%
  ggplot(aes(x = bmi, y = charges, color = smoker)) +
  geom_point(size = 1.2) +
  labs(x = "ИМТ", y = "Траты на страховку") +
  theme_classic2()

ggplotly(plot)
```
<br>

# Корреляционный анализ insurance cost
<br>
```{r warning=FALSE}
library(corrplot)

cor_ins_cost <- ins_cost %>%
  select(is.integer|is.numeric)
cor_ins <- cor(cor_ins_cost)
cor_ins
```

<br>

## Визуализация анализа минимум двумя новыми способами
<br>

### Первый способ
<br>
```{r warning=FALSE}
corrplot(cor_ins, method = 'color', order = 'alphabet')
```

<br>

### Второй способ
<br>
```{r warning=FALSE}
corrplot(cor_ins, method = 'square', order = 'FPC', type = 'lower', diag = FALSE)
```

<br>

# Создание датафрейма, содержащего только нумерические переменные
<br>
```{r warning=FALSE}
num_ins <- fastDummies::dummy_cols(
  ins_cost,
  select_columns = c("sex","smoker", "region"),
   remove_selected_columns = TRUE
)
```

<br>

# Иерархическая кластеризация на полученном датафрейме
<br>

```{r warning=FALSE}
scaled_num_ins <- scale(num_ins)
#head(scaled_num_ins)
dist_num_ins <- dist(scaled_num_ins, method = "euclidean")
as.matrix(dist_num_ins)[1:6, 1:6]

res.hc <- hclust(d = dist_num_ins, method = "ward.D2")
library("factoextra")
fviz_dend(res.hc, cex = 0.5)
```

<br>

## Еще два графика по иерархической кластеризации из учебника
<br>

### Первый график
<br>
```{r warning=FALSE}

grp <- cutree(res.hc, k = 3)
#head(grp, n = 3)
fviz_cluster(list(data = num_ins, cluster = grp),
             palette = c("#2E9FDF", "#FC4E07", "#E7B800"),
             ellipse.type = "convex", # Concentration ellipse
             repel = TRUE, # Avoid label overplotting (slow)
             show.clust.cent = FALSE, ggtheme = theme_minimal())

```


<br>

### Второй график
<br>

```{r warning=FALSE}


library(dendextend)

res.dist <- dist(num_ins, method = "euclidean")


hc1 <- hclust(res.dist, method = "average")
hc2 <- hclust(res.dist, method = "ward.D2")

dend1 <- as.dendrogram (hc1)
dend2 <- as.dendrogram (hc2)

dend_list <- dendlist(dend1, dend2)

tanglegram(dend1, dend2,
           highlight_distinct_edges = FALSE, # Turn-off dashed lines
           common_subtrees_color_lines = FALSE, # Turn-off line colors
           common_subtrees_color_branches = TRUE, # Color common branches
           main = paste("entanglement =", round(entanglement(dend_list), 2))
           )


```
<br>
*Выглядит жутко!*
<br>

### Третий график
<br>
```{r}

fviz_dend(res.hc, k = 4, cex = 0.4, horiz = TRUE, k_colors = "jco",
          rect = TRUE, rect_border = "jco", rect_fill = TRUE)
```

<br>

# Одновременный график heatmap и иерархической кластеризации 
<br>
```{r}
library(pheatmap)
pheatmap(scaled_num_ins)
```

<br>

# Анализ данных того же датафрейма методом PCA. Кратко  интерпретация результатов. 
<br>

```{r}
pca_ins <- prcomp(scaled_num_ins, scale = F) #оно же у нас уже нормированно? 
summary(pca_ins)
```
<br>
На первые четыре переменные приходится 64% вариации. Построим график.
<br>
```{r}
fviz_eig(pca_ins, 
         addlabels = T, 
         ylim = c(0, 40))
```
<br>
Получилось не очень хорошо, но все же первые три компоненты объясняют 50% дисперсии. 90% дисперсии объясняется только на седьмой главной компоненте.
<br>
```{r}
fviz_pca_var(pca_ins, col.var = "contrib")
```
<br>
Брррр. Ну, регион проживания явно вносит малую лепту по сравнению с полом и курением, хотя по нему наверняка можно здорово делать кластеризацию. Пол и курение разнонаправленны, это логично. Интересно сгруппировались charges и курильщики.
<br>
```{r}
fviz_contrib(pca_ins, choice = "var", axes = 1, top = 24) # 1
fviz_contrib(pca_ins, choice = "var", axes = 2, top = 24) # 2
fviz_contrib(pca_ins, choice = "var", axes = 3, top = 24) # 3
```
<br>
По полу и курению хорошо можно кластеризовать данные?
<br>

# График PCA по наблюдениям и переменным. Кластеризация данных на нём по возрастным группам.
<br>
```{r}
library(ggbiplot)

ggbiplot(pca_ins, 
         scale=0, alpha = 0.1) + 
  theme_minimal()

```
<br>

## Новая переменная с возрастными группами.
<br>
```{r}
age_ins <- num_ins %>% 
  mutate(age_group = case_when(
    age < 31 ~ "18-30",
    age >= 31 & age < 46 ~ "31-45",
    age >= 46 & age < 58 ~ "46-57",
    age >= 58 ~ "58+"
    ))
```
<br>
```{r}
ggbiplot(pca_ins,
         scale = 0,
         groups = as.factor(age_ins$age_group),
         ellipse = T,
         alpha = 0.1) + 
  theme_minimal()
```

